臺灣新竹地方法院刑事判決　　　　　　　 95年度易字第516號
公　訴　人　臺灣新竹地方法院檢察署檢察官
被　　　告　甲○○
上列被告因違反電子遊戲場業管理條例案件，經檢察官聲請簡易
判決處刑（九十五年度速偵字第一五一六號）後，本院新竹簡易
庭認不宜簡易判決處刑而移送前來（九十五年度竹簡字第一○四
七號），被告於審理程序中就被訴事實為有罪之陳述，檢察官復
於審理程序當庭言詞聲請改依協商程序而為判決，本院裁定進行
認罪協商程序，判決如下：
    主  文
甲○○違反未依電子遊戲場業管理條例規定辦理營利事業登記，
不得經營電子遊戲場業之規定，處拘役拾日，如易科罰金，以
新臺幣壹仟元折算壹日。扣案之「超級大舞台」（含ＩＣ板壹片
）、「新時代電子」（含ＩＣ板壹片）電子遊戲機具各壹台及拾
元硬幣共壹佰拾陸枚，均沒收之。
    犯罪事實及理由
一、犯罪事實：
（一）甲○○明知未依電子遊戲場業管理條例之規定，向主管機
      關辦理營利事業登記者，不得以任何形式經營電子遊戲場
      業，詎基於非法設置電子遊戲機及賭博財物之犯意，未依
      據電子遊戲場業管理條例規定，向主管機關即新竹縣政府
      申請核發電子遊戲場業營利事業登記證，設置電子遊戲機
      ，供不特定人以機具賭博財物，自九十五年九月四日中午
      十二時起，在其所經營位於新竹縣湖口鄉○○村○○○街
      九五號一樓之小吃店後方房間內，擺設「超級大舞台」及
      「新時代電子」電子遊戲機具各一台，供不特定之賭客先
      以新臺幣（下同）十元之硬幣投入機台內，依機台所定遊
      戲規則押注，可選擇押分畫面中之各種水果圖案及其對應
      倍率（倍率有二、五、十、十五、二十、三十、四十、一
      百倍不等），若有押中，則賭客可獲得以押分乘以倍率之
      金額，若未押中則錢幣歸入機台。嗣於九十五年九月五日
      下午一時四十五分許，為警在上址當場查獲，並扣得「超
      級大舞台」（含ＩＣ板一片）、「新時代電子」（含ＩＣ
      板一片）電子遊戲機具及置於前開機台內之十元硬幣各一
      百二十七枚、九枚，合計一千三百六十元。
（二）案經新竹縣警察局竹北分局報告臺灣新竹地方法院檢察署
      檢察官聲請簡易判決處刑，經改依通常程序審理後，由本
      院合議庭裁定由受命法官獨任改依協商程序而為判決。
二、證據及理由：
（一）被告甲○○於警詢時之供述及本院審理、協商程序中坦承
      不諱，其稱：於九十五年九月四日中午十二時許起，在新
      竹縣湖口鄉○○村○○○街九五號一樓，伊所經營之小吃
      店後方房間內，擺設「超級大舞台」及「新時代電子」電
      子遊戲機具各一台，客人可直接投入十元硬幣把玩，其方
      式為押分畫面中各個水果圖案及其對應倍數，若有中到對
      應的圖案及倍率，即可獲得押分乘以倍率之金額，並由該
      機台下方退幣孔直接退出錢幣，倘若賭輸，則客人所投入
      之十元硬幣直接掉入機台內，為警於九十五年九月五日下
      午一時四十五分許查扣之硬幣，均是客人投入機具內等語
      （見偵查卷第十一至十三頁，本院卷第四三頁）
（二）新竹縣警察局竹北分局九十五年九月五日搜索、扣押筆錄
      、扣押物品目錄表及由被告甲○○出具之同意搜索書各一
      份、新竹縣警察局竹北分局新工派出所現場臨檢紀錄表、
      責付代保管書、查獲照片十三張等（見偵查卷第十四至二
      七頁）。
（三）扣案之「超級大舞台」（含ＩＣ板一片）、「新時代電子
      」（含ＩＣ板一片）電子遊戲機具及置於前開機台內之十
      元硬幣各一百二十七枚、九枚（合計一千三百六十元）等
      （保管字號：九十五年度電保管字第一二八號，扣押物品
      清單見本院九十五年度竹簡字第一○四七號刑事卷第七頁
      ）。
（四）綜上，本件被告甲○○犯行明確，應依法予以論科。
三、所謂電子遊戲場「業」，係指「業務」而言，即以反覆同種
    類之行為為目的之社會活動，執行此項業務，縱令欠缺形式
    上之條件，仍屬於業務之性質，故於原本所營事業外，兼營
    電子遊戲場業，或所經營之電子遊戲場不具相當之規模，亦
    無礙於電子遊戲場業管理條例相關規定之適用。核被告甲○
    ○所為，係犯刑法第二百六十六條第一項前段之賭博罪（原
    聲請簡易判決處刑書所載刑法第二百六十八條之意圖營利供
    給賭博場所罪部分，業經公訴蒞庭檢察官當庭更正為刑法第
    二百六十六條第一項前段之普通賭博罪），及違反電子遊戲
    場業管理條例第十五條之規定，應依同條例第二十二條之規
    定論處。次第：
（一）被告甲○○所犯上開二罪，有方法結果之牽連犯關係，屬
      裁判上一罪，應從一重之違反電子遊戲場業管理條例罪處
      斷。
（二）扣案之「超級大舞台」（含ＩＣ板一片）、「新時代電子
      」（含ＩＣ板一片）電子遊戲機具各一台，係當場賭博之
      器具，另在機台內之賭資即十元硬幣各一百二十七枚、九
      枚，合計一千三百六十元，應係在賭檯查獲之財物（最高
      法院七十九年度第三次刑事庭會議決議意旨參照），均應
      依刑法第二百六十六條第二項之規定宣告沒收。
四、本件經檢察官與被告甲○○於審判外達成協商之合意且被告
    甲○○已認罪，其合意內容為：
（一）被告甲○○願受科刑範圍為處拘役三十日。
（二）經查，上開協商合意並無刑事訴訟法第四百五十五條之四
      第一項所列情形之一，檢察官聲請改依協商程序而為判決
      ，本院爰不經言詞辯論，於協商合意範圍內為協商判決，
      合予敘明。
五、依刑事訴訟法第四百四十九條第一項、第四百五十條第一項
    、第四百五十四條第二項，電子遊戲場業管理條例第二十二
    條，刑法第十一條前段、第二百六十六條第一項前段、第二
    項、第五十五條、第四十一條第一項前段，刑法施行法第一
    條之一，判決如主文。
六、協商判決除有刑事訴訟法第四百五十五條之四第一項第一款
    於本訊問程序終結前，被告撤銷協商合意或檢察官撤回協商
    聲請者；第二款被告協商之意思非出於自由意志者；第四款
    被告所犯之罪非第四百五十五條之二第一項所定得以協商判
    決者；第六款被告有其他較重之裁判上一罪之犯罪事實者；
    第七款法院認應諭知免刑或免訴、不受理者情形之一，及違
    反同條第二項「法院應於協商合意範圍內為判決；法院為協
    商判決所科之刑，以宣告緩刑或二年以下有期徒刑、拘役或
    罰金為限」之規定者外，檢察官與被告均不得上訴。
七、如有前項得上訴之情形，得自收受宣示判決筆錄送達之日起
    十日內，向本院提出上訴書狀，上訴於第二審法院 (均須按
    他造當事人之人數附繕本 )「切勿逕送上級法院」。
本案經檢察官林奕到庭執行職務
中    華    民    國  九十六    年   一　 月    十六  日
                  臺灣新竹地方法院刑事第四庭
                              法  官  劉兆菊
以上正本證明與原本無異。
中    華    民    國  九十六    年   一   月    十六  日
                              書記官  蕭汝芳
附錄論罪科刑法條
電子遊戲場業管理條例第十五條
未依本條例規定辦理營利事業登記者，不得經營電子遊戲場業。
電子遊戲場業管理條例第二十二條
違反第十五條規定者，處行為人一年以下有期徒刑、拘役或科或
併科新台幣五十萬元以上二百五十萬元以下罰金。
刑法第二百六十六條
在公共場所或公眾得出入之場所賭博財物者，處一千元以下罰金
。但以供人暫時娛樂之物為賭者，不在此限。
當場賭博之器具與在賭檯或兌換籌碼處之財物，不問屬於犯人與
否，沒收之。
